【裁判字號】    85,台上,4719
【裁判日期】    851002
【裁判案由】    違反麻醉藥品管理條例
【裁判全文】
最高法院刑事判決                              八十五年度台上字第四七一九號
    上訴人  甲○○
右上訴人因違反麻醉藥品管理條例案件，不服台灣高等法院高雄分院中華民國八十五
年七月九日第二審判決（八十五年度上訴字第一○五六號，起訴案號：台灣高雄地方
法院檢察署八十五年度偵字第四三五三號），提起上訴，本院判決如左：
    主  文
上訴駁回。
    理  由
一非法販賣化學合成麻醉藥品部分
按刑事訴訟法第三百七十七條規定：上訴於第三審法院，非以判決違背法令為理由，
不得為之。是提起第三審上訴，應以原判決違背法令為理由，係屬法定要件，且必須
依據卷內資料為具體之指摘，並足據以辨認原判決已具備違背法令之形式，始屬相當
。本件上訴意旨略稱：上訴人尚未賣出安非他命即被查獲，行為未達於販賣之程度，
原判決論以販賣罪，顯有未合，且原審於審判期日，未提示扣押之安非他命，令上訴
人辨認，即以該項證物為裁判之基礎，亦有違誤等語。惟查刑法上販賣罪之成立，並
不以販入後復行賣出為構成要件，如以營利之目的而買入或予以賣出，有一於此，罪
即成立，此為本院歷來之見解。原判決認定上訴人意圖販賣牟利而販入安非他命一大
包（驗後毛重七七七‧七二公克），未及賣出即為警查獲等情，業已明所憑之證據
及認定之理由，並說明上訴人以營利之意圖而販入安非他命，雖尚未賣出，仍應成立
非法販賣化學合成麻醉藥品罪，揆諸上開說明，顯無判決適用法則不當之情形。上訴
意旨全憑其個人意見而為爭執，尚不足據以辨認原判決已具備違背法令之形式。又查
原審於審判期日，已提示扣押之安非他命，予上訴人以辯解之機會，有審判筆錄之記
載可稽（見原審卷第四十一頁），上訴意旨未依卷內資料執為指摘，難謂已符合首揭
法定上訴第三審之要件。此部分其上訴違背法律上之程式，應予駁回。
二非法吸用化學合成麻醉藥品部分
按刑事訴訟法第三百七十六條所列各罪之案件，經第二審判決者，不得上訴於第三審
法院，法有明文。本件上訴人非法吸用化學合成麻醉藥品部分，原審係維持第一審依
麻醉藥品管理條例第十三條之一第二項第四款論處罪刑之判決，核屬刑事訴訟法第三
百七十六條第一款之案件。依首開說明，既經第二審判決，自不得上訴於第三審法院
，上訴人竟復提起上訴，顯為法所不許，此部分應併予駁回。
據上論結，應依刑事訴訟法第三百九十五條前段，判決如主文。
中      華      民      國    八十五    年      十      月      二      日
                              最高法院刑事第五庭
                                  審判長法官  黃  劍  青
                                        法官  林  文  豐
                                        法官  邵  燕  玲
                                        法官  莊  登  照
                                        法官  洪  明  輝
      右正本證明與原本無異
                                              書  記  官
中      華      民      國    八十五    年      十      月      七      日


司法院資訊處製作；財團法人民間司法改革基金會備份。
